臺灣板橋地方法院刑事判決　　　　　　　94年度訴字第2322號
公　訴　人　臺灣板橋地方法院檢察署檢察官
被　　　告　甲○○
上列被告因違反毒品危害防制條例案件，經檢察官提起公訴（94
年度核退毒偵字第1935號），本院依簡式審判程序判決如下：
    主  文
甲○○施用第一級毒品，累犯，處有期徒刑壹年。扣案之海洛因
驗餘淨重零點陸伍公克沒收銷燬之、海洛因包裝袋壹只（重零點
貳壹公克）、注射針筒貳支均沒收。又施用第二級毒品，累犯，
處有期徒刑肆月，扣案之安非他命驗餘淨重合計拾貳點肆公克沒
收銷燬之、安非他命包裝袋貳只（合計重壹點貳公克）、吸食器
壹組均沒收。主刑部分應執行有期徒刑壹年貳月。
    事  實
一、甲○○有多次違反毒品危害防制條例前科，其於民國89年間
    因施用毒品案件，經本院以89年度訴字第2075號判決有期徒
    刑八月確定；又於91年間因施用毒品案件，經本院以91年度
    毒聲字第4137號裁定令入戒治處所施以強制戒治，後於92年
    12月13日戒治期滿執行完畢，此次施用毒品之犯行，並經本
    院以92年度訴字第368 號判決有期徒刑十月確定，上開兩案
    接續執行後，甫於94年4 月1 日假釋出監，並於同年5 月9
    日假釋期滿視為執行完畢。詎甲○○仍未戒除毒癮，復基於
    施用第一級毒品海洛因及第二級毒品安非他命之犯意，於94
    年8 月8 日上午10時許，在臺北縣新莊市○○路161 號4樓5
    房住處，以將海洛因摻水稀釋後，再以注射針筒注入手臂之
    方式，非法施用第一級毒品海洛因一次，旋又於同一處所，
    以將安非他命置於以養樂多空瓶及玻璃球管組合而成之吸食
    器內，再以火置於其下方燒烤使安非他命產生煙霧而加以吸
    用之方式，非法施用第二級毒品安非他命一次。嗣為警於94
    年8 月8 日夜間11時許，在上開處所查獲，並扣得第一級毒
    品海洛因一包（驗餘淨重0.65公克、空包裝重0.21公克）、
    注射針筒二支、安非他命二包（驗餘淨重合計12.4公克，空
    包裝重合計1.2 公克）、前揭組合吸食器一組等物。
二、案經臺北市政府警察局萬華分局報請臺灣板橋地方法院檢察
    署檢察官偵查起訴。
    理  由
一、本件被告甲○○所犯係死刑、無期徒刑、最輕本刑為三年以
    上有期徒刑以外之罪，其於準備程序中就被訴事實為有罪之
    陳述，經法官告知簡式審判程序之旨，並聽取公訴人、被告
    之意見後，本院業已於94年11月16日依刑事訴訟法第273 條
    之1 第1 項之規定，合議裁定由受命法官獨任進行簡式審判
    程序，合先敘明。
二、前揭事實業據被告甲○○於警訊及本院審理中均供承不諱，
    而其於上開時、地為警查獲後，所採集之尿液經送臺灣檢驗
    科技股份有限公司，以EIA 酵素免疫分析法初步檢驗，再以
    GC/MS 氣相層析質譜儀法確認檢驗結果，確均呈鴉片（嗎啡
    ）類及安非他命類陽性反應乙節，亦有該公司94年8 月27日
    、編號CH/2005/80579 號之濫用藥物尿液檢驗報告一份及被
    告警訊筆錄中所載尿液編號（參見94年度核退毒偵字第1936
    號偵查卷第16頁）附卷可稽，復有前開毒品海洛因一包、安
    非他命二包、供施用毒品所用之注射針筒二支、吸食器一組
    等物扣案可資佐證，其中扣案之海洛因粉末一包，經送法務
    部調查局鑑定結果，確實含有海洛因成分（驗餘淨重0.65公
    克、空包裝重0.21公克），有該局94年10月11日調科壹字第
    060010371 號鑑定通知書一紙在卷可按，扣案之安非他命二
    包（驗餘淨重合計12.4公克，空包裝重合計1.2 公克），經
    上開萬華分局警員以聯勤二０四廠製造之煙毒品檢驗A 包試
    劑檢驗結果，亦均呈安非他命反應，有毒品初步檢驗報告單
    一紙及檢驗相片一幀在卷可憑，被告自白既有上開證據足資
    補強，應堪信為真實，據此，本案事證明確，被告犯行堪以
    認定。
三、又被告前因施用毒品案件，經本院以91年度毒聲字第4137號
    裁定令入戒治處所施以強制戒治，後於92 年12 月13日戒治
    期滿執行完畢等情，有臺灣高等法院被告前案紀錄表一份在
    卷可參，其再犯本件施用第一級、第二級毒品之罪，係於強
    制戒治執行完畢釋放後，五年內再犯該條例第10條第1 項、
    第2 項之罪，依毒品危害防制條例第23條第2 項規定，應逕
    予論罪科刑。
四、按海洛因、安非他命分別係毒品危害防制條例第2 條第2 項
    第1 款、第2 款所稱之第一級、第二級毒品，核被告所為，
    係分別觸犯上開條例第10條第1 項之施用第一級毒品罪及同
    條第2 項之施用第二級毒品罪。被告為施用第一級毒品海洛
    因及第二級毒品安非他命而持有之行為，均為其施用之高度
    行為所吸收而不另論罪。又被告所犯上開二罪，犯意各別，
    行為互殊，應予分論併罰。復查被告前因施用毒品案件，經
    本院以89年度訴字第2075號判決有期徒刑八月確定；又因施
    用毒品案件，經本院以92年度訴字第368 號判決有期徒刑十
    月確定，上開兩案接續執行後，於94年4 月1 日假釋出監，
    並於同年5 月9 日假釋期滿視為執行完畢乙節，有上開被告
    前案紀錄表乙份在卷可按，其受有期徒刑執行完畢後五年內
    ，再犯本件有期徒刑以上之罪，為累犯，應依刑法第47條規
    定加重其刑。本院爰審酌被告前有多次違反毒品危害防制條
    例之前科，業如前述，猶不知悔改而再犯本件施用毒品之犯
    行，顯見其戒除毒癮之意志薄弱，惟其施用毒品係自戕行為
    ，對他人法益尚無具體危害，及其施用毒品之動機、時間、
    次數暨犯罪後坦承犯行，態度良好等一切情狀，分別量處如
    主文所示之刑，並就主刑部分定其應執行之刑。
五、扣案之海洛因驗餘淨重0.65公克係第一級毒品、安非他命驗
    餘淨重合計12.4公克係第二級毒品，不論屬於犯人與否，均
    應依毒品危害防制條例第18條第1 項前段規定沒收銷燬之；
    又前揭海洛因之外包裝袋一只（重0.21公克）、安非他命之
    外包裝袋二只（合計重1.2 公克）有防制毒品裸露、潮濕、
    便於攜帶之功能，注射針筒二支、吸食器一組則各為被告用
    以施打海洛因及吸食安非他命，均屬被告所有供犯本件施用
    毒品犯行所用之物，業據其供承在卷，爰併依刑法第38條第
    1 項第2 款之規定沒收之。
據上論斷，應依刑事訴訟法第273 條之1 第1 項、299 條第1 項
前段，毒品危害防制條例第10條第1 項、第2 項、第18條第1 項
前段，刑法第11條前段、第51條第5 款、第47條、第38條第1 項
第2 款，判決如主文。
本案經檢察官涂永欽到庭執行職務。
中　　華　　民　　國　　94　　年　　11　　月　　25　　日
                  刑事第十八庭  法　官  張紹省
以上正本證明與原本無異。
如不服本判決應於送達後十日內向本院提出上訴狀。
                                書記官　周雅玲
中　　華　　民　　國　　94　　年　　11　　月　　25　　日
附錄本案論罪科刑法條全文：
毒品危害防制條例第10條
施用第一級毒品者，處六月以上五年以下有期徒刑。
施用第二級毒品者，處三年以下有期徒刑。
